【裁判字號】    95,交聲,356
【裁判日期】    950824
【裁判案由】    交管條例聲異
【裁判全文】
臺灣板橋地方法院交通事件裁定         95年度交聲字第356號
異  議  人
即受處分人  甲○○?女?29歲.
                  ?住臺北縣中.
??????????
上列異議人即受處分人因違反道路交通管理處罰條例案件，對於
交通部公路總局嘉義區監理所於民國九十四年十一月十七日所為
嘉監裁字第裁七○－一Ａ0000000號裁決，聲明異議，本
院裁定如下：
    主  文
異議駁回。
    理  由
一、按道路交通管理處罰條例第三條第八款及道路交通安全規則
    第二條第一項第一款均明文規定該等道路交通管理法規中所
    稱之汽車包含機器腳踏車。次按在設有禁止停車標誌、標線
    之處所不得停車，道路交通安全規則第一百十二條第一項第
    四款定有明文。又汽車駕駛人在設有禁止停車標誌、標線之
    處所停車者，處新臺幣（下同）六百元以上一千二百元以下
    罰鍰，道路交通管理處罰條例第五十六條第一項第四款亦有
    明文。
二、本件異議人即受處分人甲○○所有車牌號碼ＤＬＺ－一九七
    號輕型機車於民國九十二年二月十三日下午二時二十分許，
    停放於設有禁止停車標誌之臺北市○○路○段八十號前之人
    行道上，為臺北市停車管理處交通助理員程子民發覺，逕以
    拍照方式採證而製單舉發，受處分人未於九十二年三月二十
    一日應到案日期前到案，原處分機關乃於九十四年十一月十
    七日，依道路交通管理處罰條例第五十六條第一項第四款及
    違反道路交通管理事件統一裁罰基準表之規定，裁處受處分
    人一千二百元罰鍰。
三、異議人即受處分人甲○○固於聲明異議狀中坦承其所有上開
    車輛於上揭時點停放於上述遭舉發違規停車之人行道上之事
    實，惟矢口否認有何違反道路交通管理處罰條例之行為，辯
    稱：伊原本停放機車處所為可停放機車之人行道云云。經查
    ，異議人確有於九十二年二月十三日，將其所有上開車輛停
    放於臺北市○○路○段八十號旁之人行道上之情，有卷附採
    證照片一幀可稽，卷內雖未有就當時該路段設置之禁止停車
    標誌拍照存證資料，惟另有本院電詢舉發單位臺北市停車管
    理處傳真之「臺北市停車管理處實施人行道禁止停車標誌路
    段一覽表」一紙附卷可佐，依該表所示安和路（敦化南路—
    和平東路）路段從九十一年九月二十六日起即設置上開人行
    道禁止停車標誌，是異議人上開車輛停放地點之人行道乃屬
    禁止停車處所無訛，又觀諸上開照片中所示白色實線，縱該
    人行道設有機車停車格以供機車停放之用，然異議人所有車
    輛顯亦逾越可供停車之範圍外，是異議人停車於設有禁止停
    車標誌之處所之事已臻明確，異議人以前揭情詞置辯，不足
    採信。本件事證明確，應依法論處。
四、綜上所述，異議人即受處分人確有於上揭時地違規停放上開
    車輛之違規行為，原處分機關依道路交通管理處罰條例第五
    十六條第一項第四款及違反道路交通管理事件統一裁罰基準
    表之規定，裁處異議人罰鍰一千二百元，核無違誤，本件聲
    明異議為無理由，應予駁回。
據上論斷，應依道路交通案件處理辦法第十九條，裁定如主文。
中    華    民    國    95    年    8     月    24    日
                    臺灣板橋地方法院交通法庭
                            法  官  王綽光
以上正本證明與原本無異。
如不服本裁定，應於裁定送達後5日內向本院提出抗告狀。
                            書記官  許清秋
中    華    民    國    95    年    8     月    25    日


司法院資訊處製作；財團法人民間司法改革基金會備份。
